【裁判字號】    92,訴,108
【裁判日期】    920710
【裁判案由】    毒品危害防制條例
【裁判全文】
臺灣嘉義地方法院刑事判決                          九十二年度訴字第一八號
    公  訴  人  臺灣嘉義地方法院檢察署檢察官
    被      告  甲○○
右列被告因毒品危害防制條例案件，經檢察官提起公訴（九十二年度毒偵字第九四號
），本院判決如左：
    主  文
甲○○連續施用第一級毒品，累犯，處有期徒刑拾月；又連續施用第二級毒品，累犯
，處有期徒刑捌月。應執行有期徒刑壹年肆月。
    事  實
一、甲○○於民國八十四年間曾因違反肅清煙毒條例案件，經本院判處有期徒刑三年
    二月確定，並經台灣高等法院台南分院以八十五年上訴字第三九八號刑事判決駁
    回上訴確定，並於八十九年一月九日假釋付保護管束期滿，執行完畢。又於八十
    九年間因施用毒品案件，經本院裁定送觀察、勒戒後，因認有繼續施用之傾向，
    復經本院以九十年度毒聲字第六號裁定令入戒治處所施以強制戒治一年，嗣強制
    戒治滿三月後，因認無繼續戒治之必要，本院號裁定停止戒治交付保護管束，於
    九十一年一月三日期滿，並經臺灣嘉義地方法院檢察署檢察官以九十一年度戒毒
    偵字第一五號為不起訴處分確定。詎仍不知悔改，復分別基於施用第一級毒品海
    洛因與第二級毒品安非他命之概括犯意，自九十一年十月間某日起迄同年十一月
    底止，以每日約二次之頻率，用摻入香菸吸食及注射之方式，在其位於嘉義市○
    ○街六七巷八號住處及不詳地點施用第一級毒品海洛因多次；又以燒烤玻璃球之
    方式，在上開地點施用第二級毒品安非他命多次，嗣於九十一年十二月二日下午
    二時許，在台北縣新莊市○○街五六九號十三樓為警查獲。
二、案經台北縣警察局刑警隊移送台灣板橋地方法院檢察署呈請台灣高等法院檢察署
    令轉臺灣嘉義地方法院檢察署檢察官偵查起訴。
    理  由
一、訊據被告甲○○對於右揭事實坦承不諱（見本院卷第二十三、三十二、四十三頁
    ），且被告之尿液經採集送驗，呈鴉片類及安非他命類陽性反應結果，有台灣檢
    驗科技股份有限公司檢驗報告附卷（見台灣板橋地方法院檢察署九十一年度毒偵
    字第四二四七號影印卷第六九頁）可稽。又被告於八十九年間因施用毒品案件，
    經本院裁定送觀察、勒戒後，因認有繼續施用之傾向，復經本院以九十年度毒聲
    字第六號裁定令入戒治處所施以強制戒治一年，嗣強制戒治滿三月後，因認無繼
    續戒治之必要，本院號裁定停止戒治交付保護管束，於九十一年一月三日期滿，
    並經臺灣嘉義地方法院檢察署檢察官以九十一年度戒毒偵字第一五號為不起訴處
    分確定，此有該不起訴處分書（見台灣嘉義地方法院檢察署偵查影印卷第七頁）
    及台灣高等法院被告全國前案紀錄表一份在卷可稽。是被告於強制戒治付保護管
    束期滿後再行施用毒品之事證明確，其犯行堪以認定。
二、按海洛因、安非他命係毒品危害防制條例第二條第一項第一款、第二款所定之第
    一、二級毒品。被告前因施用毒品案件，經本院裁定令入戒治處所施以強制戒治
    處分，並於付停止戒治付保護管束期滿後，復再犯本件施用第一、二級毒品之犯
    行，核其所為，係分別犯違反毒品危害防制條例第十條第一項之施用第一級毒品
    罪及第十條第二項之施用第二級毒品罪。其施用第一級毒品及施用第二級毒品前
    、後持有第一級毒品、第二級毒品之低度行為，應分別為施用第一級毒品及施用
    第二級毒品之高度行為所吸收，不另論罪。又被告先後施用第一級毒品及先後施
    用第二級毒品犯行，均時間緊接，方法雷同，所犯係構成要件相同之罪名，顯係
    基於概括犯意為之，應各依刑法第五十六條連續犯規定論以一罪，並加重其刑。
    前開連續施用第一級毒品及連續施用第二級毒品二罪間，犯意各別，行為互異，
    犯罪構成要件亦不同，自應分論併罰。被告於八十四年間曾因違反肅清煙毒條例
    案件，經本院判處有期徒刑三年二月確定，並經台灣高等法院台南分院以八十五
    年上訴字第三九八號刑事判決駁回上訴確定，並於八十九年一月九日假釋付保護
    管束期滿，執行完畢，有臺灣嘉義地方法院檢察署刑案資料查註紀錄表附於偵查
    卷、臺灣高等法院被告全國前案紀錄表附於本院卷可按，其於有期徒刑執行完畢
    內五年內再犯本件有期徒刑以上之罪，為累犯，應依刑法第四十七條規定加重其
    刑。爰審酌被告前曾施用毒品，經強制戒治，獲邀寬典予不起訴處分後，猶不思
    悔改，再度施用毒品，顯乏禁絕毒害之決心，及犯罪之動機、目的，及坦認犯罪
    、態度良好等一切情狀，量處如主文所示之刑，並定其應執行之刑，以示懲儆。
據上論斷，應依刑事訴訟法第二百九十九條第一項前段，毒品危害防制條例第十條第
一項、第二項、第二十三條第二項前段，刑法第十一條前段、第五十六條、第四十七
條、第五十一條第五款，判決如主文。
本案經檢察官周欣潔到庭執行職務。
中      華      民      國    九十二    年      七      月      十      日
                              臺灣嘉義地方法院刑事第二庭
                                  法  官  林  坤  志
右正本證明與原本無異。
如不服本判決，應於判決送達後十日內向本院提出上訴狀( 應附繕本 )。告訴人或被
害人如對於本判決不服者，應具備理由請求檢察官上訴，其上訴期間之計算係以檢察
官收受判決正本之日期為準。
中      華      民      國    九十二    年      七      月     十       日
                                  書記官  李  子  英
附錄本案論罪科刑法條
毒品危害防制條例第十條第一項、第二項
施用第一級毒品者，處六月以上五年以下有期徒刑。
施用第二級毒品者，處三年以下有期徒刑。


司法院資訊處製作；財團法人民間司法改革基金會備份。
